【裁判字號】    98,審抗,197
【裁判日期】    980728
【裁判案由】    本票裁定
【裁判全文】
臺灣臺北地方法院民事裁定             98年度審抗字第197號
抗  告  人  丙○○
            甲○○
相  對  人  香港商香港上海豐銀行股份有限公司
法定代理人  乙○○
上列當事人間請求本票裁定事件，抗告人對於本院於民國98年6
月5日所為之98年度司票字第12523裁定提起抗告，本院裁定如下
：
    主  文
抗告駁回。
抗告費用新臺幣壹仟元由抗告人負擔。
    理  由
一、相對人於原審聲請意旨略以：相對人執有抗告人於民國95年
    3月29日共同簽發之本票乙紙，內載金額新臺幣（下同）
    3,600,000元，付款地在臺北市信義區，利息按年息3.58%計
    算，免除作成拒絕證書並免除票據法第89條之通知義務，到
    期日未載，詎於97年10月14日經提示僅支付其中部分外，其
    餘206,680元未獲付款，為此爰依票據法第123條規定聲請裁
    定准予強制執行等語。原審就系爭本票中之206,680元及自
    97年10月14日起至清償日止，按年息3.58%計算之利息，裁
    定准予強制執行。
二、抗告意旨略以：系爭本票固係抗告人共同簽發交付予相對人
    ，雖票面金額記載惟3,600,000元，惟抗告人實際所貸金額
    為3,490,565元，有相對人於97年10月7日理財專戶對帳單乙
    紙可稽，是以抗告人僅借得3,490,565元，卻要按系爭本票
    所載金額3,600,000元清償，寧有是理？為此提起抗告，請
    求廢棄原裁定更為合法裁定云云。
三、按執票人向本票發票人行使追索權時，得聲請法院裁定後強
    制執行，票據法第123條定有明文。次按本票執票人，依票
    據法第123條規定，聲請法院裁定許可對發票人強制執行，
    係屬非訟事件，此項聲請之裁定，及抗告法院之裁定，僅依
    非訟事件程序，就本票形式上之要件是否具備予以審查為已
    足，並無確定實體上法律關係存否之效力，如發票人就票據
    債務之存否有爭執時，應由發票人提起確認之訴，以資解決
    ，此為最高法院57年臺抗字第76號、56年臺抗字第714號判
    例意旨所揭示之原則。
四、得心證之理由：經查，相對人主張首開事實，業於原審提出
    與所述相符之本票乙紙為證，且為抗告人所不爭，原審就系
    爭本票為形式上之審查，認其已具備本票各記載事項合於票
    據法第120條規定，屬有效之本票，乃裁定准予強制執行，
    並無不合。抗告人辯稱僅借得3,490,565元縱然屬實，亦屬
    實體法上法律關係之爭執，依上開說明，要非本件非訟程序
    所得審究，應由抗告人另提起訴訟解決之。從而，原裁定准
    許系爭本票強制執行，於法並無違誤，抗告意旨仍執前詞指
    摘原裁定不當，求予廢棄，為無理由，應予駁回。
五、據上論結，本件抗告為無理由，爰依非訟事件法第46條、第
    21條第2項、第24條第1項、民事訴訟法第495條之1第1項、
    第449條第1項、第78條，裁定如主文。
中    華    民    國    98    年    7     月    28  日
                  民事第六庭  審判長法  官  劉坤典
                                    法  官  傅中樂
                                    法  官  張松鈞
以上正本係照原本作成。
本裁定不得抗告。
中    華    民    國    98    年    7    月    28    日
                                    書記官  賴敏慧


司法院資訊處製作；財團法人民間司法改革基金會備份。
